# 关于应付账款-应付工程款的汇兑损益是资本化还是费用化

提问人：qincong123 时间：2018-01-25 00:26:19
本期发生的工程施工采用外币结算，对方科目为应付账款，那该应付账款期末发生的汇兑损益是应该计入工程施工成本还是应该计入财务费用？请教~

回答人：chenyiwei
应计入财务费用。只有用于购建符合资本化条件的资产的专门借款在资本化期间内发生的本息汇兑差额才可以资本化计入工程成本。